【裁判字號】    90,親,37
【裁判日期】    900730
【裁判案由】    確認非婚生子女
【裁判全文】
臺灣桃園地方法院民事判決  九十年度親字第三七號
    原      告    甲○○
    被      告    乙○○
    兼法定代理人  丙○○
右當事人間否認子女事件，本院判決如左：
    主      文
確認被告乙○○非被告丙○○自原告受胎所生之之子。
訴訟費用由被告負擔。
    事      實
甲、原告方面：
  一、聲明：如主文所示。
  二、陳述：原告與被告丙○○於民國七十九年十一月二日結婚，然被告丙○○與原
      告因感情不睦，業已分居多年，並於八十九年十月十六日離婚，詎被告丙○○
      於民國八十九年九月一日產下一子名為乙○○，原告並非其生父，為依此法訴
      請判決如聲明所示。
  三、證據：提出戶籍謄本、長庚紀念醫院親子鑑定報告等為證。
乙、被告方面：
  一、聲明：認諾原告之請求。
  二、陳述：被告乙○○確非原告所生之子，被告對於親子鑑定報告並無意見。
    理      由
一、按關於認諾及訴訟上自認或不爭執事實之效力之規定，於否認子女之訴不適用之
    。民事訴訟法第五百九十四條定有明文。本件被告雖認諾原告之請求，且對於原
    告提出之長庚紀念醫院親子鑑定報告亦不爭執，惟因否認子女事件事關公益，係
    屬法院應依職權調查之事項，揆諸前開條文規定，被告認諾原告之請求，又不爭
    執鑑定報告之表示，並不生訴訟法上認諾及不爭執事實之效果，本院仍應依職權
    為調查，合先敘明。
二、經查本件原告主張其與被告丙○○前係夫妻，惟兩造於八十九年十月十六日協議
    離婚，被告丙○○於八十九年九月一日產下一子即被告蕭維震等事實，業據提出
    核與所述相符之戶籍謄本為證，堪信屬實。又原告主張與被告丙○○分居多年，
    被告蕭維震並非被告丙○○自原告受胎所生此節，亦據提出長庚紀念醫院親子鑑
    定報告，結果認為「可以排除甲○○是乙○○的親生父親」，是原告關此部分之
    主張，亦堪信為真正。
三、按妻之受胎，係在婚姻關係存續中者，推定其所生子女為婚生子女。如夫妻之一
    方能證明妻非自夫受胎者，應於知悉子女出生之日起，一年內提起否認之訴。民
    法第一千零六十三條定有明文。經查被告丙○○係於民國八十九年九月一日產下
    被告蕭維震，係在其與原告婚姻關係存續中，依法自應推定被告蕭維震為原告與
    被告丙○○之婚生子，然被告丙○○受胎懷有被告蕭維震之際，並未與原告同居
    ，且原告與被告蕭維震亦無親子血緣關係，已如上述，原告於被告蕭維震出生之
    日起一年內向本院提起本件訴訟，於法洵屬有據，應予准許。
四、據上論結，本件原告之訴為有理由，並依民事訴訟法第八十五條第一項前段，判
    決如主文。
中      華      民      國    九  十    年      七      月     三十     日
                                        臺灣桃園地方法院民事第二庭
~B法      官  劉志卿
右為正本係照原本作成
如對本判決上訴須於判決送達後廿日內向本院提出上訴狀
中      華      民      國    九  十    年      八      月       九     日
~B法院書記官  趙芳媞


司法院資訊處製作；財團法人民間司法改革基金會備份。
